臺灣士林地方法院民事裁定　　　　　 100年度司財管字第64號
聲　請　人　臺北市政府
法定代理人　郝龍斌
上列聲請人聲請指定被繼承人林萍之遺產管理人事件，本院裁定
如下：
    主  文
選任財政部國有財產局臺灣北區辦事處為被繼承人林萍（女，民
國前39年2 月23日生，生前籍設臺北廳芝蘭一堡社仔庄土名社仔
百七十三番地，民國2 年9 月3 日死亡）之遺產管理人。
准對被繼承人林萍之大陸地區以外之繼承人為承認繼承之公示催
告。
被繼承人林萍之大陸地區以外之繼承人，應自前項公示催告最後
登載新聞紙之日起壹年貳月內承認繼承。上述期限屆滿，無繼承
人承認繼承時，被繼承人林萍之遺產，於清償債權並交付遺贈物
後，如有賸餘即歸屬國庫。
程序費用由被繼承人林萍之遺產負擔。
    理  由
一、按繼承開始時，繼承人之有無不明，而無親屬會議或親屬會
    議未於1 個月內選定遺產管理人者，利害關係人得聲請法院
    選任遺產管理人，並由法院依公示催告程序，定6 個月以上
    之期限，公告繼承人，命其於期限內承認繼承，民法第1177
    條、第1178條第1 項、第2 項定有明文。
二、本件聲請意旨略以：聲請人為辦理士林社中街156 巷40弄旁
    道路新築工程，公告徵收被繼承人所有座落於台北市○○區
    ○○段○○段0000○00地號土地，亦即重測前之社子段社子
    小段172 地號土地，並將地價補償費及加成補償費，於扣除
    舊欠稅金後，於民國93年5 月3 日以93年保管字第0071號存
    入『台北市政府--土地徵收補償費301 專戶』。經查被繼承
    人於大正二年九月三日死亡絕戶（即民國2 年9 月3 日死亡
    ），惟其是否有繼承人，仍屬不明，致聲請人無從發放或提
    存林萍之未分配土地地價補償費，為依法發放或提存地價補
    償費，爰依民法第1178條及非訟事件法第149 條規定，聲請
    選任被繼承人林萍之遺產管理人等語，並提出工程用地徵收
    補償費保管清冊、繼承系統表、戶籍謄本、戶口調查簿、土
    地登記簿謄本、地籍資料、戶政事務所函、法院函文等件為
    證。
三、經查，聲請人主張之上開事實，業據提出上述證據作為佐證
    ，堪信為真正。又本件聲請人台北市政府既為補償費發放機
    關，自有法律上利害關係，得為本件聲請，合先敘明。
四、次查，關於被繼承人林萍之父林俊及其他親屬之戶籍資料，
    經戶政事務所查詢結果，略以：查本所電腦檔存資料日據時
    期設籍『台北廳芝蘭一堡社仔庄土名社仔173 番地』姓名『
    林萍』之戶口調查簿僅1 戶，故無林君親屬之相關資料可供
    稽考。有台北市士林區戶政事務所100 年2 月25日北市○○
    ○○○00000000000 號函在卷可憑，則其是否仍有繼承人，
    應屬不明。本院審酌被繼承人是否仍有繼承人，既屬不明，
    而財政部國有財產局為管理國家財政之法定機關，確實具有
    相當之公信力，且被繼承人之遺產於公示催告程序後無人承
    認繼承，依法即歸屬國庫，又經本院函請財政部國有財產局
    臺灣北區辦事處對本件聲請選任被繼承人之遺產管理人乙事
    具體表示意見，該處函覆請秉權處理，有財政部國有財產局
    臺灣北區辦事處100 年8 月29日台財產北接字第0000000000
    號函附卷可稽，本院因認該處任被繼承人之遺產管理人並無
    不妥，爰裁定如主文第1 項所示，並依法為承認繼承之公示
    催告。
五、爰裁定如主文。
六、如不服本裁定，應於裁定送達後10日內，以書狀向本院提出
    抗告狀，並繳納抗告費新臺幣1,000 元。
中    華    民    國  100     年    10    月    17    日
                  家事庭司法事務官